【裁判字號】    99,小上,17
【裁判日期】    990419
【裁判案由】    債務不履行損害賠償
【裁判全文】
臺灣士林地方法院民事裁定              99年度小上字第17號
上  訴  人  乙○○
被  上訴人  金特汽車有限公司
法定代理人  甲○○
被  上訴人  丙○○
上列當事人間請求債務不履行損害賠償事件，上訴人對於中華民
國98年12月31日本院內湖簡易庭第一審判決（98年度湖小字第14
74號），提起上訴，本院裁定如下：
    主  文
上訴駁回。
第二審訴訟費用新台幣壹仟伍佰元由上訴人負擔。
    理  由
一、按關於請求給付金錢或其他代替物或有價證券之訴訟，其標
    的金額或價額在10萬元以下者，適用小額程序。次按，對於
    小額程序之第一審裁判，得上訴或抗告於管轄之地方法院，
    其審判以合議行之。又對於小額程序第一審裁判之上訴或抗
    告，非以其違背法令為理由，不得為之。民事訴訟法第436
    條之8 第1 項、第436 條之24分別定有明文。又按，上訴狀
    內應記載上訴理由，表明下列各款事項：(一)原判決所違背之
    法令及其具體內容。(二)依訴訟資料可認為原判決有違背法令
    之具體事實，觀諸民事訴訟法第436 條之25規定甚明。申言
    之，上訴狀應就第一審判決如何違背法令為具體之指摘，並
    揭示該法規之條項或其內容，若係成文法以外之法則，應揭
    示該法則之旨趣，倘為司法院解釋或最高法院之判例，則應
    揭示該判解之字號或其內容，或揭示如何當然違背法令之事
    實，上訴狀如未依此項方法表明者，即難認為已對第一審判
    決之違背法令有具體之指摘（最高法院71年臺上字第314 號
    判例參照）。另按小額訴訟程序之當事人除有因原法院違背
    法令致未能提出者外，於第二審程序不得提出新攻擊或防禦
    方法，民事訴訟法第436 條之28亦定有明文，其立法之旨在
    於貫徹小額程序之簡速性，避免因當事人於上訴程序提出新
    事實及證據而延滯訴訟，是小額訴訟程序得據為判決基礎之
    訴訟資料，應以當事人於第一審言詞辯論終結前提出者為限
    。故於小額訴訟程序，第二審法院審核第一審訴訟程序及判
    決內容有無違背法令，自以第一審程序已提出之訴訟資料為
    據，進而判斷其適用法律有無錯誤，不就事實另行調查。
二、本件訴訟標的金額為10萬元以下，原審乃依小額訴訟程序審
    理，而上訴人對於該小額訴訟第一審判決不服，於99年1 月
    25日提出上訴，核其上訴狀所載：(一)本件係被上訴人維修車
    輛後未將空氣放掉，導致煞車軟軟的結果，此有網路查詢資
    料可稽，上訴人可請專業修車廠人士到場證明；(二)被上訴人
    修車若無疏失，何以未經上訴人同意擅自將車輛開回被上訴
    人金特公司，顯見被上訴人修車過程顯有疏失，此方與經驗
    法則相符等語。核其內容，僅就原審認定事實、取捨證據加
    以指摘，並提出於原審時未主張之攻擊防禦方法，所述均為
    事實上爭執之理由，未具體說明原判決究有如何不適用法規
    或適用不當之處，亦即未指出究竟違反何等具體之「經驗法
    則」以致於適用法規不當，均未揭示違背何等法規之條項、
    成文法以外之法則或司法院解釋、最高法院之判例。揆諸前
    開說明，其上訴即難認為合法，爰依法裁定駁回其上訴。
三、本件訴訟費用額，確定如主文所示之金額，並應由上訴人負
    擔。
據上論結，依民事訴訟法第436條之32第2項、第444條第1項、第
436條之19、第95條、第78條，裁定如主文。
中    華    民    國    99    年    4     月    19    日
                  民事第二庭  審判長法  官  方彬彬
                                    法  官  王怡雯
                                    法  官  絲鈺雲
以上正本證明與原本無異。
本件裁定不得抗告。
中    華    民    國    99    年    4     月    21    日
                                    書記官  林玫熹

司法院資訊處製作；財團法人民間司法改革基金會備份。
